【裁判字號】    95,簡上,161
【裁判日期】    951228
【裁判案由】    竊盜
【裁判全文】
臺灣士林地方法院刑事判決             95年度簡上字第161號
上  訴  人
即  被  告  乙○○
上列上訴人即被告因竊盜案件，不服本院士林簡易庭於民國95年
8 月30日所為95年度士簡字第1031號第一審刑事簡易判決（聲請
簡易判決處刑案號：95年度速偵字第170 號），提起上訴，本院
管轄之第二審合議庭判決如下：
    主  文
上訴駁回。
乙○○緩刑伍年。
    理  由
一、本案經本院合議庭審理結果，認原審以上訴人即被告乙○○
    犯刑法第321 條第1 項第3 款攜帶兇器竊盜罪，判處有期徒
    刑6 月，如易科罰金，以新台幣2000元折算1 日，其認事用
    法並無不當，量刑亦屬妥適，應予維持，除引用第一審刑事
    簡易判決書及檢察官聲請簡易判決處刑書記載之事實、證據
    及理由（詳如附件）外，並補充原審簡易判決引用法條部分
    ，贅引現行法規所定貨幣單位折算新台幣條例第2 條，應予
    刪除。
二、被告乙○○上訴意旨略以：被告目前無業，經濟困難，無力
    繳交罰款，且被告已知錯，希望可以改判較輕之刑或給予緩
    刑宣告云云。按關於刑之量定係實體上賦予法院得為自由裁
    量之事，倘其未逾越法律所規定之範圍或濫用其權限，即不
    得任意指摘為違法或不當，且在同一犯罪事實與情節，如別
    無其他加重或減輕之原因，下級審量定之刑，亦無過重或失
    輕之不當情形，則上級審法院對下級審法院之職權行使，原
    則上應予尊重。本件第一審法院斟酌卷內全部事證資料，量
    處被告乙○○有期徒刑6月，並諭知易科罰金之折算標準，
    經核刑度尚屬允恰，無違法不當，是被告請求依刑法第59條
    酌減其刑，改判較輕之刑，尚屬無據，其上訴應予駁回。
三、末查被告乙○○前未曾因故意犯罪受有期徒刑以上刑之宣告
    ，有臺灣高等法院被告全國前案紀錄表在卷可按，其因自身
    腳踏車被竊，一時短於思慮，致罹刑章，為警查獲後於偵審
    程序中始終坦承犯行，堪認已有悔意，且被害人甲○○亦表
    示不再追究（見偵查卷第12頁），歷此偵、審及刑之宣告教
    訓，本院信被告當知所警惕，信無再犯之虞，又慮及被告年
    事已高，因認對於被告所宣告之刑，以暫不執行為適當，爰
    依刑法第74條第1 項第1 款規定，併予宣告緩刑5 年，以勵
    自新。
據上論斷，應依刑事訴訟法第455 條之1 第1 項、第3 項、第36
8 條、第373條，刑法第74條第1 項第1 款，判決如主文。
本案經檢察官方祥鴻到庭執行職務。
中    華    民    國    95    年    12    月    28    日
                  刑事第五庭審判長法  官  周政達
                                  法  官  周群翔
                                  法  官  汪梅芬
以上正本證明與原本無異。
本件不得上訴。
                                  書記官  張成龍
中    華    民    國    95    年    12    月    28    日


司法院資訊處製作；財團法人民間司法改革基金會備份。
